臺灣臺東地方法院刑事判決　　　　　　　　　　　　　九十三年度簡上字第三三號
　　上　訴　人　臺灣臺東地方法院檢察署檢察官
　　被　　　告　乙○○
右上訴人因被告違反毒品危害防制條例案件，不服本院臺東簡易庭中華民國九十三年
九月二十日九十三年度簡字第九四號第一審判決（聲請簡易判決處刑案號：九十三年
度毒偵字第一０八號），提起上訴，本院管轄之第二審合議庭判決如左：
    主  文
上訴駁回。
    事實及理由
一、本案經本院審理結果，認原審以被告乙○○，施用第二級毒品安非他命，累犯，
    處有期徒刑六月，如易科罰金，以三百元折算一日，扣案之毒品安非他命一小包
    （毛重０．三公克）沒收銷燬之，認事用法及量刑均無不當，應予維持，並引用
    第一審判決書所記載之事實、證據及理由。
二、上訴意旨略以：被告前因違反毒品危害防制條例案件，經本院判處有期徒刑四月
    確定，其於五年內再犯本件有期徒刑以上之罪，為累犯，應依法加重其刑，被告
    於警詢時否認本件犯行，於偵查及審理時則均拒未到案，直至本院緝獲後始坦承
    犯行，犯後態度惡劣甚明，且本件檢察官起訴後，未受本院通知到庭即改依簡易
    程序處刑，審理程序尚有違誤等語。
三、按量刑輕重，係屬事實審法院得依職權自由裁量之事項，苟已斟酌刑法第五十七
    條各款所列情狀而未逾越法定刑度，不得遽指為違法（最高法院七十二年台上字
    第六六九六號、七十五年台上字第七０三三號判例參照）；且在同一犯罪事實與
    情節，如別無其他加重或減輕之原因，下級審量定之刑，亦無過重或失輕之不當
    情形，則上級審法院對下級審法院之職權行使，原則上應予尊重（最高法院八十
    五年度臺上字第二四四六號裁判參照）。而毒品危害防制條例第十條第二項施用
    第二級毒品罪之法定本刑為三年以下有期徒刑，原審依具體個案認定被告施用第
    二級毒品安非他命一次，及前曾因違反毒品危害防制條例案件，經本院判處有期
    徒刑四月確定，於五年內再犯本件有期徒刑以上之罪，為累犯，應依刑法第四十
    七條之規定加重其刑後，並審酌被告已有毒品前科，復再次施用，顯見尚未能戒
    除惡習，既其犯罪之動機及目的在追求一己之快感，未對他人造成損害，於本院
    訊問時終能坦承犯行，兼衡其犯罪手段、生活狀況、品行、智識程度等一切情狀
    ，量處有期徒刑六月，並諭知易科罰金之折算標準，量刑已斟酌刑法第五十七條
    各款情形且並未逾越法定刑之範圍，亦無過輕或過重之不當情形，依前揭最高法
    院判例及裁判要旨，尚難認原審量刑有違法之情事。
四、次按被告在偵查中之自白或其他現存之證據，已足認定其犯罪之案件，檢察官依
    通常程序起訴，經被告自白犯罪，法院認為宜以簡易判決處刑者，得不經通常審
    判程序，逕以簡易判決處刑，刑事訴訟法第四百四十九條第二項定有明文。經查
    ，本件被告犯行，有臺東縣衛生局煙毒麻醉藥品類委託檢驗結果通知書一紙在卷
    可稽，被告固於警詢中矢口否認有施用第二級毒品安非他命之犯行，且於偵查中
    及本院審理時，均未到庭應訊，惟經本院通緝到庭後，已自白坦承犯行，有本院
    九十三年九月一日訊問筆錄一份附卷足憑，依前揭說明被告既已自白犯罪，本件
    原審不經通常程序，逕以簡易判決處刑，於法即無不合。
五、綜上論述，原審判決適用毒品危害防制條例第十條第二項、第十八條第一項前段
    、刑法第十一條、第四十七條、第四十一條第一項前段，罰金罰鍰提高標準條例
    、第二條，逕以簡易判決量處有期徒刑六月，並諭知易科罰金之折算標準，其認
    事用法均無不合，量刑亦稱妥適，上訴意旨指摘原判決審理程序有所違誤及量刑
    過輕，為無理由，應予駁回。
六、被告經合法傳喚，無正當之理由不到庭，爰不待其陳述，逕行判決。
據上論斷，應依刑事訴訟法第四百五十五條之一第三項、第三百六十八條、第三百七
十一條、第三百七十三條，判決如主文。
本案經檢察官甲○○到庭執行職務
中      華      民      國      九十四      年    一    月    十九      日
                                  臺灣臺東地方法院刑事第二庭
                                          審判長法  官  陳弘能
                                                法  官  連雅婷
                                                法  官  林恒祺
右正本證明與原本無異。
本件不得再上訴。
                                                書記官  蘇  豫
中      華      民      國      九十四      年    一    月    十九      日
